【裁判字號】    92,訴,463
【裁判日期】    920707
【裁判案由】    毒品危害防制條例
【裁判全文】
臺灣臺北地方法院刑事判決                          九十二年度訴字第四六三號
    公  訴  人  臺灣臺北地方法院檢察署檢察官
    被      告  甲○○
右列被告因違反毒品危害防制條例案件，經檢察官聲請簡易判決處刑（九十二年度毒
偵字第二○號），及移送併辦（臺灣花蓮地方法院檢察署九十一年度毒偵字第三五號
、九十二年度毒偵字第二三四號），本院台北簡易庭認不宜以簡易判決處刑，簽請移
由本院普通庭審理判決如左：
    主  文
甲○○連續施用第一級毒品，處有期徒刑捌月，扣案之內含海洛因粉末共肆包（總淨
重零點參捌公克）、海洛因殘渣均沒收銷燬之；注射針筒壹支、鏟管壹支、攪拌器壹
支、噴燈壹座、夾子壹支、酒精燈壹座、空袋貳個均沒收。又連續施用第二級毒品，
處有期徒刑柒月。扣案之安非他命參包（毛重約壹公克）沒收銷燬之；吸食器壹組沒
收。應執行有期徒刑壹年壹月，扣案之內含海洛因粉末共肆包（總淨重零點參捌公克
）、海洛因殘渣均沒收銷燬之；注射針筒壹支、鏟管壹支、攪拌器壹支、噴燈壹座、
夾子壹支、酒精燈壹座、空袋二個、吸食器壹組均沒收。
    事  實
一、甲○○前因施用毒品案件，經裁定觀察、勒戒後，認無繼續施用毒品之傾向，經
    臺灣花蓮地方法院於民國（下同）八十七年七月二十四日，以八十七年度易字第
    二七九號刑事判決免刑確定後，復因施用第二級毒品安非他命案件，經觀察、勒
    戒後，認有繼續施用毒品傾向，先送強制戒治，並由臺灣花蓮地方法院檢察署檢
    察官聲請裁定送強制戒治，並以簡易判決處刑，經法院判處有期徒刑六月確定（
    非累犯）。詎猶不知悔改，復基於施用第一級毒品及第二級毒品之概括犯意，自
    九十年十二月中旬起，至九十一年八月三日止，連續在花蓮縣新城鄉○里村○里
    路十七號二○六室等處所，先後多次施用第一級毒品海洛因及第二級毒品安非他
    命，為警先後於九十一年一月四日零時十五分，在花蓮縣新城鄉○里村○里路十
    七號二○六室查獲，並扣得注射針筒一支、鏟管一支、攪拌器一個、噴燈一座、
    夾子一支、內含第一級毒品海洛因及第三級毒品Ｋ他命粉末三包（合計淨重零點
    三公克）、吸食器一組、酒精燈一座；又於九十一年八月三日二十一時五分許，
    在台北市松山區松山火車站前查獲，並扣得海洛因一包（淨重零點零八公克）；
    又於九十二年一月八日十三時二十分許，在花蓮縣花蓮市○○○街五十一號前查
    獲，並扣得安非他命三包（毛重一公克）、含海洛因殘渣空袋二個。甲○○被查
    獲後，經檢察官聲請臺灣花蓮地方法院及本院分別於九十二年二月二十六日以九
    十二年度毒聲字第九一號裁定及於九十二年二月二十五日以九十二年度毒聲字第
    三三四號各令入戒治處所施以強制戒治一年。
二、案經臺北市政府警察局中山分局移送臺灣臺北地方法院檢察署檢察官偵查後聲請
    簡易判決處刑，本院改依通常程序審理，暨花蓮縣警察局鳳林分局移送臺灣花蓮
    地方法院檢察署檢察官偵查後移送本院併案審理。
    理  由
一、右揭事實，業據被告甲○○於本院審理時坦承不諱，而被告於九十一年一月四日
    及九十一年八月三日警詢後所採集之尿液經送驗後，分別均呈嗎啡及甲基安非他
    命之陽性反應與安非他命與嗎啡陽性反應，有花蓮縣衛生局煙毒尿液檢驗成績書
    一紙、台灣檢驗科技股份有限公司濫用藥物尿液檢驗報告二紙在卷可稽；而二次
    查獲扣案之白色粉末經送鑑定後，確屬海洛因無訛，亦有法務部調查局九十一年
    四月四日調科壹字第二八○○○○三五八號及九十一年九月十九日調科壹字第○
    二○○○五五二四號鑑定通知書各一紙在卷可憑﹔復有扣案如事實欄所載之物為
    證，是依前述補強證據已足擔保被告就上開事實所為任意性之自白，具有相當程
    度之真實性，而得使本院確信被告前述自白確屬真實，堪以採信。又被告前因施
    用毒品案件，經觀察、勒戒後，認無繼續施用毒品之傾向，經臺灣花蓮地方法院
    於八十七年七月二十四日，以八十七年度易字第二七九號刑事判決免刑確定後，
    復因施用第二級毒品安非他命案件，經觀察、勒戒後，認有繼續施用毒品傾向，
    先送強制戒治，並由臺灣花蓮地方法院檢察署檢察官聲請裁定送強制戒治，並以
    簡易判決處刑，經法院判處有期徒刑六月確定，有臺灣高等法院被告全國前案紀
    錄表在卷可參。故本件事證明確，被告犯行洵堪認定，應予依法論科。
二、查海洛因及安非他命，均具有成癮性，服用後會產生依賴性、耐藥性，情況非常
    嚴重，且戒解不易，嚴重妨害人之身心健康，後果不堪設想，是立法院於八十六
    年十月三十日三讀通過毒品危害防制條例，將海洛因及安非他命分別列為第一級
    及第二級毒品，該條例並於八十七年五月二十日公布，同年月二十二日生效。故
    核被告施用海洛因及安非他命所為，分係犯毒品危害防制條例第十條第一項施用
    第一級毒品罪及第二項施用第二級毒品罪。被告持有海洛因及安非他命分係供自
    己施用，應為高度之施用毒品犯行所吸收，不另論罪。被告前後有多次施用海洛
    因及施用安非他命之犯行，係時間緊接，構成要件相同，參以毒品具有成癮性，
    戒絕不易，其顯係基於概括之犯意反覆為之，均應依連續犯之規定論以一罪，並
    加重其刑。其所犯上開二罪，犯意各別，行為互殊，應予分論併罰。又被告於九
    十一年一月四日查獲之施用毒品犯行（即臺灣花蓮地方法院檢察署移送併辦之九
    十一年度毒偵字第三五號及九十二年度毒偵字第二三四號案），雖未據檢察官提
    起公訴，惟該部分與已起訴之施用第一級及第二級毒品犯行，分別有連續犯之裁
    判上一罪關係，為起訴效力之所及，本院自應併予審理。爰審酌被告已有多次施
    用毒品前科，有上開前案紀錄表可憑，猶不知悛悔，及其犯罪動機、手段、所生
    危害等一切情狀，分別量處如主文所示之刑，並定應執行刑。
三、扣案之海洛因三包及一包（總重零點三八公克）及殘渣係屬查獲之毒品，依毒品
    危害防制條例第十八條第一項前段沒收銷燬之；至扣案之注射針筒一支、鏟管一
    支、攪拌器一支、噴燈一座、夾子一支、酒精燈一座、空袋二個，係被告所有供
    施用洛因所用之物，另吸食器一組為被告所有供施用安非他命所用之物，業據其
    供承在卷，併依刑法第三十八條第一項第二款宣告沒收。
四、據上論斷，應依刑事訴訟法第四百五十二條、第二百九十九條第一項前段，毒品
    危害防制條例第十條第一項、第二項、第十八條第一項前段，刑法第十一條前段
    、第五十六條、第五十一條第五款、第三十八條第一項第二款，判決如主文。
本案經檢察官林秀濤到庭執行職務
中      華      民      國    九十二    年      七      月      七      日
                                      臺灣臺北地方法院刑事第八庭
                                          法  官  曾  正  龍
右正本證明與原本無異。
如不服本判決，應於判決送達後十日內，向本院提出上訴狀。
                                          書記官  彭  自  青
中      華      民      國    九十二    年      七      月      九      日
附本案論罪科刑依據之法條：毒品危害防制條例第十條第一項、第二項
毒品危害防制條例第十條
施用第一級毒品者，處六月以上五年以下有期徒刑。
施用第二級毒品者，處三年以下有期徒刑。


司法院資訊處製作；財團法人民間司法改革基金會備份。
